# 底稿交叉索引

提问人：kesongzi87 时间：2012-05-30 10:23:52
请问大侠们底稿间的交叉索引是如何操作的呀

回答人：chenyiwei
底稿编号和底稿之间的交叉索引是编制底稿的基本要求，旨在确保底稿体系的完整性和明晰性。不同事务所的执业规范对底稿索引的具体做法有差异，请以你所在事务所的审计规范为准。 不少审计软件也提供底稿索引和审计符号标注的excel add-in，可根据自身需要和事务所的相关执业规则选用。